臺灣臺南地方法院臺南簡易庭民事判決
110年度南簡字第1311號
原      告  曾泳明  
訴訟代理人  謝凱傑律師                    
            楊聖文律師
            許哲嘉律師
被      告  羅慧    


            王明宗  
被      告  王明安  
訴訟代理人  戴勝利律師                  
            林仲豪律師
            吳佳龍律師
上列當事人間請求給付票款事件，經本院於民國111年6月1日言
詞辯論終結，判決如下：
    主  文
被告羅慧、王明宗應連帶給付原告新臺幣肆佰零玖萬元，及各依
附表所載利息起算日起至清償日止，按年息6％計算之利息。
原告其餘之訴駁回。
訴訟費用由被告羅慧、王明宗連帶負擔。
本判決得假執行。  
　　事實及理由
一、被告羅慧、王明宗經合法通知，未於言詞辯論期日到場，核
    無民事訴訟法第386條所列各款情形，爰依原告之聲請，由
    其一造辯論而為判決。
二、原告起訴主張：被告王明宗於民國109年間邀請原告投資其
    所經營之蒜頭生意，稱穩賺不賠、保證獲利，原告聽信被告
    王明宗所言並陸續投入資金，王明宗於取得投資款後交付被
    告羅慧(被告王明宗之配偶)所簽發，並由被告王明宗及被告
    王明安背書如附表所示之5紙支票（下稱系爭支票）予原告
    ，共計新臺幣(下同)4,090,000元。其屆期提示，系爭支票
    竟因存款不足及拒絕往來戶而遭退票，為此爰依票據法第5
    條第1項、第126條、第144條準用96條第1項、第133條之規
    定，請求被告給付票款及利息等語。並聲明：被告應連帶給
    付原告4,090,000元，及各依附表所載利息起算日起至清償
    日止，按年息6％計算之利息。併請依職權宣告假執行。
三、被告則以：
　㈠被告王明安則以：系爭支票背書「王明安」經法務部調查局
    鑑定結果，既非被告王明安所親簽，被告王明安自無與其他
    被告羅慧、王明宗連帶給付票款之責。並聲明：原告之訴駁
    回。如受不利判決，願供擔保免為假執行。
　㈡被告羅慧、王明宗經合法通知，未於言詞辯論期日到場，亦
    未提出書狀作任何聲明或陳述。
四、得心證之理由：
  ㈠關於原告請求被告王明安連帶給付票款之部分：
　  當事人主張有利於己之事實者，就其事實有舉證之責任，民
    事訴訟法第277 條前段有明文規定。又在票據上簽名者，依
    票上所載文義負責，票據法第5 條固定有明文，惟票據債務
    人應依票據文義負責，以該債務人在票據上簽名或蓋章為前
    提。原告主張被告王明安於系爭支票上背書，應負背書人責
    任一節，為被告所否認，並以前詞置辯。經查，本院將系爭
    支票正本，與被告王明安於系爭支票背面之簽名，送請法務
    部調查局鑑定，鑑定結果為系爭支票5紙背面被告王明安簽
    名筆跡與被告王明安筆跡特徵不同等語，有該局111年4月11
    日調科貳字第11103129970號鑑定書在卷可參（見卷第181頁
    ），足認被告王明安辯稱系爭支票背書非其所為，而係遭他
    人偽造等情，洵屬可採。故原告主張被告王明安應就系爭支
    票負背書人之責任，係屬無據，尚難採憑。
  ㈡關於原告請求被告羅慧、王明宗連帶給付票款之部分：
    在票據上簽名者，依票上所載文義負責；票據之偽造或票據
    上簽名之偽造，不影響於真正簽名之效力；支票到期不獲付
    款時，執票人於行使或保全支票上權利之行為後，對於背書
    人、發票人及支票上其他債務人得行使追索權；發票人、背
    書人及其他票據債務人，對於執票人連帶負責；執票人得不
    依負擔債務之先後，對於前項債務人之一人或數人或全體行
    使追索權；支票發票人應照支票文義擔保支票之支付；執票
    人向支票債務人行使追索權時，得請求自為付款提示日起之
    利息，如無約定利率者，依年利六釐計算；票據法第5條第1
    項、第15條、第144條準用第85條第1項、第96條第1項、第2
    項、第126條、第133條分別定有明文。本件原告主張系爭支
    票之發票人均為被告羅慧、被告王明宗為背書人，系爭支票
    經其屆期提示未獲兌現，故被告羅慧、王明宗應就系爭支票
    連帶負清償責任等情，業據原告提出系爭支票及退票理由單
    為證，而被告羅慧、王明宗已於相當時期受合法通知，卻未
    提出任何書狀到院且未於於言詞辯論期日到庭，應視同自認
    （民事訴訟法第280條第3項、第1項參照），足認原告主張
    之前揭事實，堪信為真實，且依前揭說明，縱然系爭支票背
    面被告王明安之簽名並非被告王明安所為，亦不影響於被告
    羅慧、王明宗真正簽名、印文之效力。準此，原告主張其持
    有被告羅慧簽發並由被告王明宗背書之系爭支票，嗣經提示
    付款，均未獲兌現，被告羅慧、王明宗應就系爭支票之票款
    ，及分別自提示日即附表所示提示日起至清償日止，按週年
    利率6％計算之遲延利息，連帶負清償責任，核屬有據，應予
    准許。
五、綜上所述，原告依票據之法律關係，請求被告羅慧、王明宗
    連帶給付系爭支票之票款，及各自附表所示提示日起至清償
    日止，按週年利率6％計算之利息，為有理由，應予准許；至
    原告依票據之法律關係，請求被告王明安應與被告羅慧、王
    明宗連帶給付上開金額之部分，則屬無據，應予駁回。
六、本判決係就民事訴訟法第427條第1項所定訴訟適用簡易程序
    所為被告部分敗訴之判決，依同法第389條第1項第3款之規
    定，就原告勝訴部分，應依職權宣告假執行。
七、本件事證已經明確，兩造其餘攻擊防禦方法及訴訟資料，經
    本院斟酌後核認與本件判決結果不生影響，故不一一論列，
    附此敘明。
八、訴訟費用負擔之依據：民事訴訟法第85條第2條。 　　
中    華    民    國   111    年    6     月    15    日
                  臺灣臺南地方法院臺南簡易庭
                        法  官  葉淑儀
以上正本係照原本作成。
如不服本判決，應於判決送達後20日內，向本院提出上訴狀並表
明上訴理由，如於本判決宣示後送達前提起上訴者，應於判決送
達後20日內補提上訴理由書（須附繕本）。
如委任律師提起上訴者，應一併繳納上訴審裁判費。
中    華    民    國   111    年    6     月    15    日
                        書記官  林幸萱
附表：
編號 支票號碼 發票人 發 票 日  (民國) 票面金額 (新臺幣) 提示日即 利息起算日 付款人 利率 1 AG0000000 羅慧 110年7月16日 550,000 110年7月16日 陽信銀行東寧分行 6%  2 AG0000000 羅慧 110年7月21日 730,000 110年7月21日 陽信銀行東寧分行 6%  3 AG0000000 羅慧 110年7月26日 910,000 110年7月26日 陽信銀行東寧分行 6%  4 AG0000000 羅慧 110年7月30日 950,000 110年8月10日 陽信銀行東寧分行 6%  5 AG0000000 羅慧 110年8月10日 950,000 110年8月10日 陽信銀行東寧分行 6%